臺灣板橋地方法院刑事判決　　　　　　 100年度訴字第2311號
公　訴　人　臺灣板橋地方法院檢察署檢察官
被　　　告　陸文豪
上列被告因違反毒品危害防制條例案件，經檢察官提起公訴（10
0 年度毒偵字第4437、4767號），本院依簡式審判程序審理後，
判決如下：
    主    文
陸文豪犯如附表所示之罪，均累犯，分別處如附表所示之刑。應
執行有期徒刑壹年捌月，扣案第一級毒品海洛因合計驗餘淨重零
點柒肆公克、沒收銷燬之；扣案包裹上開海洛因之包裝袋貳個、
針筒支及分裝勺貳支，均沒收之。
    事    實
一、陸文豪前因施用毒品案件，經本院以94年度毒聲字第601 號
    裁定送觀察、勒戒後，因認有繼續施用毒品之傾向，由本院
    以94年度毒聲字第1871號裁定令入戒治處所施以強制戒治，
    嗣因認無繼續戒治之必要，於民國95年7 月17日執行完畢釋
    放出臺灣新店戒治所（現更名為法務部矯正署新店戒治所）
    ，並於95年9 月4 日由臺灣板橋地方法院檢察署檢察官以95
    年度戒毒偵字第337 號為不起訴處分確定。其另因違反毒品
    危害防制條例等案件，分別經本院以95年度訴字第1677號、
    97年度訴字第293 號判決判處應執行有期徒刑1 年10月、10
    月確定，其經入監接續執行前揭二刑期，而於98年9 月8 日
    縮短刑期假釋出監並付保護管束，甫於99年3 月28日保護管
    束期滿，假釋未經撤銷而視為徒刑執行完畢。
二、詎陸文豪仍不知悔改，於上開強制戒治執行完畢釋放後5 年
    內，另基於施用第一級毒品之犯意，先後於如附表編號一、
    三所示之時間、地點，施用第一級毒品海洛因共2 次，及基
    於施用第二級毒品之犯意，先後於如附表編號二、四所示之
    時間、地點，施用第二級毒品甲基安非他命共2 次（均詳如
    附表所載）。嗣分別於如附表所示之時間、地點為警盤查查
    獲，並當場扣得陸文豪所有如附表編號一所示之海洛因，及
    如附表編號一、三所示供其施用海洛因所用之物品，而其中
    陸文豪係於有偵查犯罪職權之機關或人員知悉其涉嫌為如附
    表編號二、三所示之施用第二級、第一級毒品犯行前，即分
    別主動同意警員搜索併自首接受裁判。
三、案經陸文豪自首（如附表編號二、三所示部分）暨新北市政
    府警察局土城分局移請臺灣板橋地方法院檢察署檢察官偵查
    後提起公訴。
    理    由
一、本案被告陸文豪所犯均係死刑、無期徒刑、最輕本刑為3 年
    以上有期徒刑以外之罪，其於準備程序中就被訴事實皆為有
    罪之陳述，經本院告知簡式審判程序之旨，並聽取公訴人、
    被告之意見後，經合議庭裁定由受命法官獨任進行簡式審判
    程序審理，合先敘明。
二、上揭犯罪事實，業據被告陸文豪於警詢（僅如附表編號二、
    三部分）、檢察官訊問（僅如附表編號一、二、三部分）及
    本院審理時均坦承不諱，並有100 年6 月21日搜索扣押筆錄
    暨扣案物品目錄表、100 年7 月7 日搜索扣押筆錄暨扣案物
    品目錄表各1 份、100 年6 月21日查獲現場暨扣案物照片共
    7 張，及100 年7 月7 日扣案物照片1 張附卷可憑。而被告
    於如附表所示之時間、地點為警查獲後，分別經警採集其尿
    液送台灣檢驗科技股份有限公司囑託鑑定結果，均呈嗎啡（
    按海洛因經施用進入人體後，係水解還原成嗎啡，再代謝排
    出體外，業據行政院衛生署藥物食品檢驗局以73藥檢壹字第
    030221號函文說明綦詳，而為本院辦理施用第一級毒品案件
    職務上所已知）及安非他命類之陽性反應，且甲基安非他命
    之濃度反應皆遠高於安非他命，有該公司如附表所示之濫用
    藥物檢驗報告附卷可稽。另如附表編號一所示之扣案毒品經
    送法務部調查局濫用藥物實驗室鑑驗，合計淨重0.75公克、
    合計驗餘淨重0.74公克，檢出含海洛因成分，亦有如附表編
    號一所示之毒品鑑定書在卷可憑，均足以佐證被告自白與事
    實相符，堪以採信。又人體施用甲基安非他命後，其主要代
    謝物中，未改變型態之甲基安非他命占施用劑量達百分之四
    十三，安非他命則約為百分之五；人體若係施用安非他命後
    ，主要代謝物中則有未改變型態之安非他命，但無甲基安非
    他命，此經法務部調查局以93年5 月4 日調科壹字第093624
    13980 號函釋明在案，而為本院辦理施用第二級毒品案件職
    務上所已知，足見人體若施用安非他命，其尿液代謝物不可
    能出現甲基安非他命，惟人體若施用甲基安非他命，其尿液
    代謝物除主要有甲基安非他命外，亦可能有少量之安非他命
    ，是本案被告先後經檢驗之尿液除呈現少量之安非他命陽性
    反應外，主要係呈現甲基安非他命之陽性反應，依上開函示
    ，被告自均不可能係施用安非他命，而皆應係施用甲基安非
    他命，故起訴書記載被告均係施用安非他命，尚有誤會，附
    此敘明。再按甲基安非他命經口服投與後約百分之七十於24
    小時內自尿中排出，約百分之九十於96小時內自尿中排出，
    由於甲基安非他命成分之檢出與其投與方式、投與量、個人
    體質、採尿時間與檢測儀器之精密度等諸多因素有關，因此
    僅憑尿液中呈甲基安非他命陽性反應，並無法確實推算吸食
    時間距採集時間之長短，惟依上述資料推斷，最長可能不會
    超過4 日，業經行政院衛生署藥物食品檢驗局81年2 月8 日
    （81）藥檢一字第001156號函示綦詳，同為本院辦理施用第
    二級毒品案件職務上所已知，是經採尿檢驗有甲基安非他命
    陽性反應者，可認定其於採尿前4 日即96小時內確有施用甲
    基安非他命。從而，被告於100 年7 月7 日18時15分許為警
    查獲後採尿前回溯96小時之某時許（不含為警查獲至採尿期
    間），應即為被告如附表編號四所示施用甲基安非他命之時
    點無訛。
三、核被告陸文豪前因施用毒品案件，經本院以94年度毒聲字第
    601 號裁定送觀察、勒戒後，因認有繼續施用毒品之傾向，
    由本院以94年度毒聲字第1871號裁定令入戒治處所施以強制
    戒治，嗣因認無繼續戒治之必要，於95年7 月17日執行完畢
    釋放出臺灣新店戒治所，並於95年9 月4 日由臺灣板橋地方
    法院檢察署檢察官以95年度戒毒偵字第337 號為不起訴處分
    確定等情，有臺灣高等法院被告前案紀錄表1 份附卷可稽，
    足徵被告係於強制戒治執行完畢釋放後5 年內，再為本案各
    次施用海洛因及甲基安非他命之事證明確，被告犯行均洵堪
    認定，應依法論科。
四、按海洛因、甲基安非他命分別屬毒品危害防制條例第2 條第
    2 項第1 款、第2 款所定之第一級、第二級毒品，是核被告
    陸文豪就如附表編號一、三所示部分，均係犯毒品危害防制
    條例第10條第1 項之施用第一級毒品罪；就如附表編號二、
    四所示部分，均係犯毒品危害防制條例第10條第2 項之施用
    第二級毒品罪。被告各次為施用海洛因、甲基安非他命而持
    有海洛因、甲基安非他命之低度行為，分別為其施用第一級
    、第二級毒品之高度行為所吸收，均不另論罪。查被告前因
    違反毒品危害防制條例等案件，分別經本院以95年度訴字第
    1677 號 、97年度訴字第293 號判決判處應執行有期徒刑1
    年10月、10月確定，其經入監接續執行前揭二刑期，而於98
    年9 月8 日縮短刑期假釋出監並付保護管束，甫於99年3 月
    28日保護管束期滿，假釋未經撤銷而視為徒刑執行完畢，有
    前開臺灣高等法院被告前案紀錄表在卷足徵，其於有期徒刑
    執行完畢5 年內故意再先後各次犯本案有期徒刑以上之施用
    第一級、第二級毒品罪，依刑法第47條第1 項規定皆成立累
    犯，並均應加重其刑。又被告於100 年6 月21日經警盤查同
    意搜索後，僅扣得如附表編號一所示之相關施用海洛因證物
    ，然被告仍向警員主動陳明如附表編號二所示施用甲基安非
    他命之情，此有新北市政府警察局土城分局100 年6 月21日
    刑事案件移送書（記載被告所犯法條就毒品危害防制條例第
    10條僅有第1 項）及被告100 年6 月21日警詢筆錄等在卷可
    憑；另被告於100 年7 月7 日經警進行盤查時，即先已向警
    員供稱如附表編號三所示施用海洛因乙事，方自願接受警員
    搜索及主動交付針筒1 支扣案，業據被告100 年7 月7 日警
    詢筆錄載明無訛，是被告向警員坦承如附表編號二、三所示
    施用甲基安非他命、海洛因情事前，警方既無任何得憑以懷
    疑被告各次仍涉犯施用第二級、第一級毒品罪嫌之確實依據
    ，堪認被告係於有偵查犯罪權限之機關、人員無相當證據足
    以懷疑其涉有如附表編號二、三所示之施用第二級、第一級
    毒品犯行前，即分別向警員自首進而接受裁判無訛，故就此
    部分爰依刑法第62條前段規定減輕其刑，並因被告此部分同
    有刑之加重及減輕事由，而應先加後減之（至被告於各次警
    詢時，因均未坦承如附表編號一、四所示施用海洛因、甲基
    安非他命之犯行，是此部分顯不該當刑法規定之自首要件，
    附此敘明）。再被告施用海洛因、甲基安非他命之行為互殊
    ，且其先後施用海洛因、甲基安非他命之時間地點亦可明白
    區辨，復係被告前經警查獲後始再犯者，足認其本案所犯各
    次施用第一級、第二級毒品等罪間之犯意均屬各別，皆應予
    分論併罰。爰審酌被告前已有因施用第一級、第二級毒品經
    法院判處罪刑之前科紀錄，竟仍不思尋求正當之身心發展，
    再施用足以導致精神障礙、性格異常，甚至造成生命危險之
    海洛因、甲基安非他命，戕害一己之身心健康，對社會治安
    可能之危害程度非微，惟於犯後尚知坦認全部犯行等一切情
    狀，分別量處如附表所示之刑，並定其應執行之刑，以示懲
    儆。
五、末查，扣案如附表編號一所示之海洛因合計驗餘淨重0.74公
    克，係屬查獲之第一級毒品，應依毒品危害防制條例第18條
    第1 項前段規定，於被告當次犯行之宣告刑及所定應執行刑
    後，諭知沒收銷燬之（至因檢驗需要而經取用滅失之部分，
    則不再宣告沒收銷燬）。扣案如附表編號一所示包裹上開海
    洛因之包裝袋2 個，係用於防止毒品裸露、潮濕，便於攜帶
    施用，與扣案如附表編號一所示之針筒2 支、分裝勺2 支，
    及扣案如附表編號三所示之針筒1 支，皆為被告所有，分別
    供其先後施用第一級毒品所用之物，業據被告陳明在卷，爰
    依刑法第38條第1 項第2 款規定，於被告各次犯行之宣告刑
    及所定應執行刑後，均併予宣告沒收之。
據上論斷，應依刑事訴訟法第273 條之1 第1 項、第299 條第1
項前段，毒品危害防制條例第10條、第18條第1 項前段，刑法第
11條前段、第47條第1 項、第62條前段、第38條第1 項第2 款、
第51條第5 款、第9 款，判決如主文。
本案經檢察官蔡景聖到庭執行職務。
中    華    民    國   100    年    11    月    18    日
                  刑事第八庭  法  官  張 兆 光
上列正本證明與原本無異。
如不服本判決，應於判決送達後10日內敘明上訴理由，向本院提
出上訴狀 (應附繕本) ，上訴於臺灣高等法院。其未敘述上訴理
由者，應於上訴期間屆滿後20日內向本院補提理由書「切勿逕送
上級法院」。
                              書記官  曹 秋 冬
中    華    民    國   100    年    11    月    18    日
附錄本案論罪科刑法條：
毒品危害防制條例第10條
施用第一級毒品者，處6 月以上5 年以下有期徒刑。
施用第二級毒品者，處3 年以下有期徒刑。
附表：
┌─┬───────────────┬───────┬──────────┬────┬──────┬────────────┐
│編│施用毒品之時間、地點          │為警查獲之時間│扣案相關毒品暨毒品鑑│扣案相關│尿液檢驗報告│應宣告之罪刑            │
│號│                              │、地點        │定書                │物品    │            │                        │
├─┼───────────────┼───────┼──────────┼────┼──────┼────────────┤
│一│於100 年6 月20日22時許，在新北│於100 年6 月21│第一級毒品海洛因合計│包裹左列│台灣檢驗科技│陸文豪施用第一級毒品，累│
│  │市○○區○○路2 段50巷18號4 樓│日15時10分許，│淨重0.75公克（合計驗│海洛因之│股份有限公司│犯，處有期徒刑玖月。扣案│
│  │居住處，以針筒注射方式，施用第│為警在新北市土│餘淨重0.74公克）、法│包裝袋2 │100 年7 月7 │第一級毒品海洛因合計驗餘│
│  │一級毒品海洛因1 次            │城區○○路○ 段│務部調查局濫用藥物實│個、針筒│日濫用藥物檢│淨重零點柒肆公克，沒收銷│
│  │                              │20巷口查獲（不│驗室100 年7 月12日調│2 支、分│驗報告（檢體│燬之，扣案包裹上開海洛因│
│  │                              │符合自首要件）│科壹字第10023015560 │裝勺2 支│編號H0000000│之包裝袋貳個、針筒貳支及│
│  │                              │              │號鑑定書            │        │）          │分裝勺貳支，均沒收之。  │
├─┼───────────────┼───────┼──────────┼────┼──────┼────────────┤
│二│於100 年6 月21日15時許，在新北│同上（符合自首│無                  │無      │同上        │陸文豪施用第二級毒品，累│
│  │市○○區○○路上某友人住處，以│要件）        │                    │        │            │犯，處有期徒刑月。    │
│  │將第二級毒品甲基安非他命（起訴│              │                    │        │            │                        │
│  │書誤載為安非他命）放置在玻璃管│              │                    │        │            │                        │
│  │內，再用火燒烤吸食煙霧之方式，│              │                    │        │            │                        │
│  │施用甲基安非他命1 次          │              │                    │        │            │                        │
├─┼───────────────┼───────┼──────────┼────┼──────┼────────────┤
│三│於100 年7 月6 日13時許，在新北│於100 年7 月7 │無                  │針筒1 支│台灣檢驗科技│陸文豪施用第一級毒品，累│
│  │市○○區○○路2 段50巷18號4 樓│日18時15分許，│                    │        │股份有限公司│犯，處有期徒刑柒月。扣案│
│  │居住處，以針筒注射方式，施用第│為警在新北市土│                    │        │100 年7 月27│針筒壹支，沒收之。      │
│  │一級毒品海洛因1 次            │城區○○路○ 段│                    │        │日濫用藥物檢│                        │
│  │                              │234 號前查獲（│                    │        │驗報告（檢體│                        │
│  │                              │符合自首要件）│                    │        │編號H0000000│                        │
│  │                              │              │                    │        │）          │                        │
├─┼───────────────┼───────┼──────────┼────┼──────┼────────────┤
│四│於100 年7 月7 日18時15分許為警│同上（不符合自│無                  │無      │同上        │陸文豪施用第二級毒品，累│
│  │查獲後採尿前回溯96小時內某時許│首要件）      │                    │        │            │犯，處有期徒刑伍月。    │
│  │（不含為警查獲至採尿期間），在│              │                    │        │            │                        │
│  │不詳地點，以將第二級毒品甲基安│              │                    │        │            │                        │
│  │非他命（起訴書誤載為安非他命）│              │                    │        │            │                        │
│  │放置在玻璃管內，再用火燒烤吸食│              │                    │        │            │                        │
│  │煙霧之方式，施用甲基安非他命1 │              │                    │        │            │                        │
│  │次                            │              │                    │        │            │                        │
└─┴───────────────┴───────┴──────────┴────┴──────┴────────────┘